# 请教陈版及各位同仁

提问人：鱿鱼卷 时间：2015-05-15 10:40:05
集团公司性质为医院投资管理公司，下属有两个社区医疗服务中心，属于政府托管经营。现有如下问题请教大家： 1 、为社区医疗中心发生的费用，购买的设备应该怎么入账。 2 、社区医疗属于非盈利机构，其所得是否应并入集团公司。 3 、前期对社区中心的装修，投资应如何核算。 请各位坛友多多指教

回答人：chenyiwei
这个问题建议首先考虑是否应将这两家受政府委托经营的社区医疗服务中心纳入管理公司的合并报表范围的问题。如果能纳入合并报表范围，则合并报表层面的处理相对简单，通过并表可以自然实现。
对非营利性的医疗机构，如果能够同时满足合并报表准则对“控制”的定义和判断标准，则也可以将其纳入合并报表范围，具体建议关注以下问题： 1 、是否可以主导该医疗机构的财务、经营决策等相关活动； 2 、是否可以通过管理费、租金等方式获得和承担其剩余经营收益的绝大部分，并相应承担其亏损风险； 3 、是否不属于准则规定的“代理人”。
可以从目前上市或挂牌的医疗管理服务类公司中找些案例。